臺灣花蓮地方法院刑事判決　　　　　　　94年度花易字第55號
公　訴　人　臺灣花蓮地方法院檢察署檢察官
被　　　告　丙○○
　　　　　　　　　　　26號
上列被告因違反家庭暴力防治法案件，經檢察官聲請簡易判決處
刑（94年度偵字第2160號），經本院認有刑事訴訟法第451 條之
1 第4 項但書之情形，不應適用簡易程序，而改依通常程序審理
，本院判決如下：
    主  文
丙○○無罪。
    理　由
一、公訴意旨略以：被告丙○○係為甲○○之夫，二人間具有家
    庭暴力防治法第3 條所定之家庭成員關係。被告曾於民國94
    年5 月30日經本院依家庭暴力防治法第十三條規定，以94年
    度家護字第54號民事通常保護令（有效期間為：6 個月）裁
    定令其「禁止對於甲○○實施身體或精神上不法侵害之行為
     」 、「不得直接或間接對於甲○○為聯絡行為：騷擾、通
    話、通信」、「應最少遠離甲○○住居所（花蓮縣吉安鄉○
    ○村○○○ 街843號）至少100公尺」。詎被告竟於94年 6月
　　6日19時20分許，前往甲○○位於花蓮縣吉安鄉○○村○○○
    街843 號住處（違反上開「應最少遠離甲○○住居所至少一
    百公尺」之法官命令），並對甲○○以「你給人家搞！」等
    語，予以騷擾之聯絡行為，而違反法院所為前述裁定，因認
    被告涉有違反家庭暴力防治法第50條第2、4款之違反保護令
    罪嫌云云。
二、按犯罪事實應依證據認定之，無證據不得推定其犯罪事實；
    另不能證明被告犯罪者，應諭知無罪之判決，刑事訴訟法第
    154 條、第301 條第1 項分別定有明文。又行為非出於故意
    或過失者，不罰。過失行為之處罰，以有特別規定者，為限
    。刑法第12條規定甚明，而家庭暴力防治法關於罰則之規定
    ，並未排除刑法第12條之適用，因此，該法第50條所規定之
    違反保護令罪，既無處罰過失行為之特別規定，自必須行為
    人有犯罪之故意始能成罪。
三、本件公訴人認被告涉犯家庭暴力防治法第50條第2 款、第 4
    款之違反保護令罪嫌，無非係以本院依家庭暴力防治法第13
    條規定，於94年5 月30日核發94年度家護字第54號民事通常
    保護令後，被告仍於94年6 月6 日19時20分許，前往甲○○
    上開住處，並出言騷擾為論據。本件訊據被告固不否認於前
    揭時間至甲○○上開住處，並出言騷擾等情不諱，惟堅詞否
    認有違反保護令之犯行，並辯稱：伊僅知道甲○○有向法院
    申請保護令，但法院保護令核發後，伊並未收到保護令，所
    以不清楚保護令之內容等語。經查：甲○○前於94年4 月13
    日向本院民事庭聲請民事通常保護令，經審理後於同年5 月
    30日以94年度家護字第54號核發民事通常保護令，裁定被告
    「禁止對於甲○○實施身體或精神上不法侵害之行為」、「
    不得直接或間接對於甲○○為聯絡行為：騷擾、通話、通信
    」、「應最少遠離甲○○住居所（花蓮縣吉安鄉○○村○○
    ○ 街843 號住處）至少100 公尺」，惟上開保護令係於94年
    6 月8 日上午12時許始送達被告位於花蓮縣吉安鄉○○○ 街
    228 巷3 弄20號住處時，因不晤被告而改以寄存送達方式於
    花蓮縣警察局吉安分局太昌派出所，業經本院調取94年度家
    護字第54號卷宗全卷審核屬實，並有上開民事保護令一紙及
    本院郵寄回執影本各一紙附卷可稽，足證被告行為時並未收
    受上開保護令，且於行為當時亦並不知悉該保護令之內容，
    是被告在客觀上雖有違反民事保護令之規定，惟其並無犯罪
    之故意，自不得以被告客觀上單純違反保護令之行為，即以
    違反保護令罪相繩。此外，復查無任何積極證據足資證明被
    告確有公訴人所指故意違反保護令之犯行，既不能證明被告
    犯罪，依法應諭知無罪之判決。
據上論斷，應依刑事訴訟法第452 條、第301 條第1 項前段判決
如主文。
本案經檢察官乙○○到庭執行職務
中　　華　　民　　國　　94　　年　　12　　月　　6 　　日
                        臺灣花蓮地方法院刑事第2 庭
                            審判長法官  李  豫  雙
                                  法官  李  世  華
                                  法官  俞  秀  美
上列正本證明與原本無異。
如對本判決不服，應於送達後10日內，向本院提出上訴狀（應抄
附繕本）告訴人或被害人如對於本判決不服者，應具備理由請求
檢察官上訴，其上訴期間之計算係以檢察官收受判決正本之日期
為準。
　　　 　　　　　　　　　　　 書記官
中　　華　　民　　國　　94　　年　　12　　月　　7 　　日
